【裁判字號】    98,訴,1433
【裁判日期】    981231
【裁判案由】    違反毒品危害防制條例
【裁判全文】
臺灣屏東地方法院刑事判決              98年度訴字第1433號
公  訴  人  臺灣屏東地方法院檢察署檢察官
被      告  甲○○
上列被告因違反毒品危害防制條例案件，經檢察官提起公訴（98
年度毒偵字第1293、1566號），本院於準備程序進行中，因被告
就被訴事實為有罪之陳述，經告知簡式審判程序意旨，並聽取公
訴人及被告之意見後，本院合議庭裁定由受命法官獨任依簡式審
判程序審理，判決如下：
    主  文
甲○○施用第一級毒品，累犯，處有期徒刑捌月，扣案之注射針
筒壹支沒收之；又施用第一級毒品，累犯，處有期徒刑捌月。應
執行有期徒刑壹年貳月，扣案之注射針筒壹支沒收之。
    事  實
一、甲○○前於民國90年間，因施用毒品案件，經本院以90年度
    毒聲字第2057號裁定送觀察勒戒後，認有繼續施用毒品傾向
    ，再經本院以91年度毒聲字第143 號裁定送強制戒治，嗣經
    停止戒治及撤銷停止戒治後續行戒治，於92年5 月27日執行
    完畢，並由台灣屏東地方法院檢察署檢察官以91年度毒偵字
    第1254號為不起訴處分。復於96年間，因施用毒品等案件，
    經台灣高等法院高雄分院院以96年度上訴字第542 號判處應
    執行有期徒刑1 年8 月確定，嗣經該院以96年度聲減字第22
    0 號裁定減為應執行有期徒刑10月確定，於96年11月15日執
    行完畢。詎其仍不知悔改，明知海洛因屬第一級毒品，不得
    持有及施用，仍分別基於施用第一級毒品海洛因之犯意，於
    ：(一)、98年7 月16日10時30分前，在屏東縣萬丹鄉寶厝村下
    公墓旁，以將海洛因加水置入針筒內注射之方式，施用第
    一級毒品海洛因1 次，嗣施用完欲離去該處時為警當場查獲
    ，並扣得甲○○所有施打所用之注射針筒1 支，經警帶回警
    局採尿送驗，檢出嗎啡陽性反應，而查悉上情。(二)、於98
    年7 月30日14時15分回溯72小時內，在不詳處所以相同之方
    式施用第一級毒品海洛因1 次，嗣於98年7 月30日13時30分
    許，因另案為警持本院所核發之拘票前往甲○○位於屏東縣
    潮州鎮○○路43號住處拘提，經其同意採尿送驗後，檢出嗎
    啡之陽性反應，始查悉上情。
二、案經屏東縣政府警察局屏東分局及潮州分局報告台灣屏東地
    方法院檢察署檢察官偵查起訴。
    理  由
一、本件被告甲○○所犯係死刑、無期徒刑、最輕本刑為3 年以
    上有期徒刑以外之罪，其於準備程序就前揭被訴事實為有罪
    之陳述，經受命法官告知簡式審判程序之旨，並聽取其與公
    訴人之意見後，本院認無不得或不宜改依簡式審判程序進行
    之情事，依刑事訴訟法第273 條之1 第1 項、第284 條之1
    規定，裁定本件由受命法官獨任進行簡式審判程序，合先敘
    明。
二、上揭犯罪事實，業據被告於警詢、偵訊及本院審理中坦承不
    諱；且被告分別於98年7 月16日、98年7 月30日查獲後所採
    集之尿液，經屏東縣政府警察局屏東分局員警、潮州分局員
    警初步檢驗後，再送台灣檢驗科技股份有限公司檢驗均呈嗎
    啡（即海洛因水解後之反應）之陽性反應，此有台灣檢驗科
    技股份有限公司98年8 月5 日編號KＺ000000000000號、98年
    8 月18日編號KＺ000000000000號濫用藥物尿液檢驗報告2 紙
    、屏東縣政府警察局屏東分局及潮州分局毒品案件涉嫌人尿
    液採證編號姓名對照表、屏東縣政府警察局屏東分局及潮州
    分局初步檢驗報告各2 紙在卷可稽，並有查獲及初步檢驗照
    片6 幀在卷可按。上述鑑驗結果，均係檢驗機關本於專業知
    識及以精密儀器或科學檢驗方法所得之結論，自可憑信，此
    外，復有注射針筒1 支扣案可證，綜上足認，本案事證明確
    ，被告上開犯行應堪認定。
三、甲○○前於90年間，因施用毒品案件，經本院以90年度毒聲
    字第2057號裁定送觀察勒戒後，認有繼續施用毒品傾向，再
    經本院以91年度毒聲字第143 號裁定送強制戒治，嗣經停止
    戒治及撤銷停止戒治後續行戒治，於92年5 月27日執行完畢
    ，並由台灣屏東地方法院檢察署檢察官以91年度毒偵字第12
    54號為不起訴處分。復於96年間，因施用毒品等案件，經台
    灣高等法院高雄分院院以96年度上訴字第542 號判處應執行
    有期徒刑1 年8 月確定，有台灣高等法院被告前案紀錄表1
    份在卷可參，是被告已於觀察勒戒執行完畢後5 年內再犯毒
    品案件，並經判處罪刑確定，是本件雖於5 年後再犯，仍應
    依法論罪科刑（最高法院97年度第5 次刑事庭會議決議意旨
    參照）。
四、查海洛因屬毒品危害防制條例第2 條第2 項第1 款所稱之第
    一級毒品，不得持有、施用，被告竟持以施用，核其所為，
    係犯同條例第10條第1 項之施用第一級毒品罪。其施用前持
    有海洛因之低度行為，分別為施用之高度行為所吸收，不另
    論罪。被告有上開有期徒刑執行完畢之前案紀錄，有台灣高
    等法院被告前案紀錄表在卷可參，其受有期徒刑執行完畢後
    ，5 年內故意再犯本件有期徒刑以上之罪，為累犯，應依刑
    法第47條第1 項規定加重其刑。被告所犯上開2 罪，犯意各
    別，行為互殊，應予分論併罰。爰審酌被告前因施用毒品案
    件，經觀察、勒戒及強制戒治執行完畢後，仍不思悔改，徹
    底去除施用毒品之惡習，竟又施用毒品，益顯其無戒絕毒品
    之意且繼續沈淪毒海之中，意志力甚為薄弱，惟念及其施用
    毒品之犯行，在本質上乃屬戕害自己身心健康之行為，尚未
    害及他人，犯後坦承犯行並配合驗尿，態度尚佳及生活狀況
    、教育程度等一切情狀，分別量處如主文所示之刑，並定其
    應執行之刑。至扣案之注射針筒1 支，為被告所有供事實(一)
    施用毒品所用，應依刑法第38條第1 項第2 款規定沒收。至
    被告犯事實(二)所用之針筒，已為被告丟棄，業據其供承在卷
    ，復無證據證明現仍存在，爰不為沒收之諭知。
據上論斷，應依刑事訴訟法第273 條之1 第1 項、第299 條第1
項前段，毒品危害防制條例第10條第1 項，刑法第11條前段、第
47條第1 項、第51條第5款、第38條第1項第2款，判決如主文。
本案經檢察官李秀玲到庭執行職務
中    華    民    國    98    年    12    月    31    日
                  刑事第二庭    法  官  劉怡孜
以上正本證明與原本無異。
如不服本判決應於收受判決後10日內向本院提出上訴書狀，並
應敘述具體理由；其未敘述上訴理由者，應於上訴期間屆滿後
20日內向本院補提理由書（均須按他造當事人之人數附繕本）
「切勿逕送上級法院」。
中    華    民    國    98    年    12    月    31    日
                                書記官  馮得弟
附錄本案論罪科刑之法條：
毒品危害防制條例第10條
施用第一級毒品者，處6 月以上5 年以下有期徒刑。
施用第二級毒品者，處3 年以下有期徒刑。

司法院資訊處製作；財團法人民間司法改革基金會備份。
